【裁判字號】    90,易,2863
【裁判日期】    901023
【裁判案由】    贓物
【裁判全文】
臺灣臺中地方法院刑事判決                          九十年度易字第二八六三號
    公  訴  人  台灣台中地方法院檢察署檢察官
    被      告  乙○○
右列被告因贓物案件，經檢察官提起公訴（九十年度偵字第一二○二○號），本院判
決如左：
    主  文
乙○○牙保贓物，累犯，處有期徒刑陸月，如易科罰金，以參佰元折算壹日；又故買
贓物，累犯，處有期徒刑伍月，如易科罰金，以參佰元折算壹日。應執行有期徒刑拾
月，如易科罰金，以參佰元折算壹日。
    事  實
一、乙○○曾因偽造文書案件，經法院判處有期徒刑一年六月確定，甫於民國八十七
    年一月二十五日執行完畢。竟仍不知悔改，明知甲○○（另案由台灣台中地方法
    院檢察署檢察官偵查中）於九十年六月二十日凌晨在桃園縣中壢市○○路一四一
    號前，所竊得丙○○所有之車牌號碼三Ｌ－八九二八號ＢＭＷ自用小客車一部，
    與車內丙○○所持有尚未使用之行動電話十支，均係贓物。猶牙保真實姓名、年
    籍與住居所不詳、綽號「阿興」男子，於九十年六月下旬某日，至台中縣大里市
    ○○路四九五巷一號甲○○處，以新台幣（下同）六萬元之代價，向甲○○購得
    上開前所竊得之ＢＭＷ牌自用小客車一部。另自行於九十年六月二十日下午，前
    往上開甲○○處，以每支四千元之代價，向甲○○購得上開未使用之行動電話十
    支，而故買贓物。嗣於九十年七月五日下午十六時許，經警於台中縣大里市○○
    路七號三樓乙○○之住處，查獲扣得丙○○失竊之ＭＯＴＯＲＯＬＡ牌、Ｔ二九
    八八型行動電話五支、ＮＯＫＩＡ牌八八五○型行動電話一支、ＮＯＫＩＡ牌三
    三一○型行動電話一支及乙○○於九十年六月二十一日轉交予不知情之女友劉淑
    華使用之ＮＯＫＩＡ牌八八五○型行動電話一支，因而查悉上情。
二、案經桃園縣警察局移送臺灣臺中地方法院檢察署檢察官偵查起訴。
    理  由
一、訊據被告乙○○，固坦承有右揭介紹真實姓名、年籍與住居所不詳、綽號「阿興
    」之男子，以六萬元之代價，向陳奎尹購得上開ＢＭＷ牌自用小客車一部及自行
    以每支四千元之代價，向陳奎尹購得未使用之行動電話十支之事實；惟矢口否認
    有牙保與故買贓物之犯行。辯稱伊並不知甲○○持有該部ＢＭＷ自用小客車，及
    行動電話十支係贓物云云；然查：被告於本件被查獲時所持有之未使用行動電話
    與經警自被告女友劉淑華處所扣得之行動電話合計八支，及帶同綽號「阿興」之
    男子向甲○○購得知ＢＭＷ自用小客車一部，均係丙○○所有而遭甲○○所竊之
    贓物，業據被害人丙○○於警訊中指述明確，附有贓物認領收據一紙附卷可稽，
    並據證人甲○○於偵查終結證綦詳；徵諸被告於本院審理中所自承之與甲○○並
    無任何過節等語一情，甲○○自無為隨意誣陷被告，而坦認自己竊盜之必要。
    況被告於偵查中復已坦承經甲○○以電話答錄機通知，伊已知前揭之ＢＭＷ自用
    小客車與行動電話均係甲○○竊得，是本件被告知贓故為牙保與買受犯行已至為
    灼然，其上開所辯，無非畏罪卸責之詞，不足採信。本件事證明確，被告牙保贓
    物及故買贓物之犯行均堪以認定。
二、核被告乙○○所為，係犯刑法第三百四十九條第二項之牙保贓物及同條項之故買
    贓物罪。公訴意旨雖認被告本件所涉故買贓物之犯行，係向甲○○故買二十支行
    動電話云云，惟訊據被告堅決否認有向甲○○故買達二十支行動電話之犯行。經
    查，本件被告為警查獲時，僅經警扣得計八支之行動電話，而被告自甫為警查獲
    後之警訊時起，始終均供承知贓故買之行動電話僅十支；且被害人丙○○於警訊
    中亦僅指陳為警查獲之八支行動電話為其所失竊，是本件顯尚乏積極證據證明被
    告有向甲○○故買超過十支行動電話之犯行，然因公訴意旨所指被告此部分之犯
    行與前揭有罪之故買贓物部分為同一事實，爰不另為無罪之諭知，併予敘明。被
    告本件所犯牙保贓物與故買贓物二罪，犯意各別，構成要件不同，應予分論併罰
    。查被告前曾因偽造文書案件，經法院判處有期徒刑一年六月確定，甫於八十七
    年一月二十五日執行完畢之事實，有台灣台中地方法院檢察署刑案資料查註紀錄
    表附卷足稽，被告於有期徒刑執行完畢後，五年內再犯本件有期徒刑以上之罪，
    是為累犯，應依法加重其刑。爰審酌被告之素行、本件犯罪之動機、目的、手段
    、所生之危害及犯罪後之態度等一切情狀，所犯二罪分別量處如主文所示之刑，
    且均諭知易科罰金之折算標準，並定其應執行之刑，復就所定應執行之刑諭知易
    科罰金之折算標準，以示懲儆。
據上論斷，應依刑事訴訟法第二百九十九條第一項前段，刑法第三百四十九條第二項
、第四十七條、第四十一條第一項前段、第二項、第五十一條第五款，罰金罰鍰提高
標準條例第一條前段、第二條，判決如主文。
中      華      民      國      九十      年      十    月    二十三    日
                                台灣台中地方法院刑事第三庭
                                        法  官  張  智  雄
右正本證明與原本無異。
如不服本判決，應於判決送達後十日內向本院提出上訴狀，上訴於臺灣高等法院臺中
分院( 須附繕本 )。
                                        書記官
中      華      民      國      九十      年      十    月    二十六    日
附錄本案所犯法條全文
刑法第三百四十九條第二項：
搬運、寄藏、故買贓物或為擔保者，處五年以下有期徒刑、拘役或科或併
科一千元以下罰金。


司法院資訊處製作；財團法人民間司法改革基金會備份。
